臺灣板橋地方法院刑事判決　　　　　　 93年度簡上字第619號
上　訴　人　臺灣板橋地方法院檢察署檢察官
被　　　告　丙○○
上列上訴人因被告竊盜案件，不服本院93年度簡字第4275號，中
華民國93年9 月30日第一審簡易判決（聲請簡易處刑案號：臺灣
板橋地方法院檢察署93年度偵字第12853 、12980 號）提起上訴
，暨移送併辦（臺灣板橋地方法院檢察署93年度偵字第16571 、
17311 號、臺灣臺北地方法院檢察署94年度偵字第3592號），本
院合議庭認有刑事訴訟法第451 條之1 第4 項但書之情形，適用
通常程序審判，並自為第一審判決如下：
    主  文
原判決撤銷。
丙○○連續共同攜帶兇器竊盜，處有期徒刑壹年肆月。扣案之機
車鑰匙把均沒收。
    事  實
一、丙○○前因轉讓第二級毒品及搶奪案件，經臺灣士林地方法
    院分別以89年度訴字第145 號、第285 號判決有期徒刑八月
    、四年十月，並以90年度聲字第804 號裁定應執行有期徒刑
    五年四月確定，上開案件接續執行後，於民國92年10月24日
    縮短刑期假釋出監（嗣又接續執行其因收受贓物案件，經本
    院以89年度易字第1238號判決所判處之拘役五十日刑期，而
    於同年12月13日出監，於本案中均不構成累犯）。詎丙○○
    猶不知悔改，於假釋期間內復基於意圖為自己不法所有之概
    括犯意，連續為下列行為：
  (一)於93年8 月1 日上午11時許，在臺北縣三重市○○路○段
    167 巷33號前，以自備之機車鑰匙一支，徒手竊取陳怡伶所
    有車牌號碼為EDV-042 號之輕型機車一輛。嗣於同年8 月11
    日上午8 時15分許，在上開三重市○○路○段與後竹圍街口
    為警查獲，並扣得機車鑰匙一支。
  (二)於93年8 月4 日上午7 時許，在臺北縣三重市○○○路65號
    前，以自備之機車鑰匙一支，徒手竊取甲○○所有車牌號碼
    為QK7-879 號之輕型機車一輛。嗣於同年8 月12日夜間11時
    30分許，在上開三重市○○路○段306 號前為警查獲，並扣
    得機車鑰匙一支。
  (三)於93年8 月7 日凌晨零時30分許，在臺北縣三重市○○街與
    忠孝路口，以自備之機車鑰匙一支，徒手竊取乙○○所有車
    牌號碼為OYF-465 號之重型機車一輛。嗣於同年8 月13日上
    午6 時47分許，在上開三重市○○路○段147 號前為警查獲
    。（此次查獲並未扣得用以行竊之機車鑰匙一支，檢察官上
    訴書及移送併辦意旨書此部分之記載尚有誤會）。
  (四)於93年8 月21日凌晨零時許，在臺北縣三重市○○路○段徐
    匯中學斜對面，以自備之機車鑰匙一支，徒手竊取吳東協所
    有車牌號碼為IDF-193 號之重型機車一輛。嗣於同年9 月6
    日上午11時40分許，在臺北縣樹林市○○街113 號前為警查
    獲，並扣得機車鑰匙一支（冒名陳志偉應訊部分，業由檢察
    官另案偵辦）。
  (五)於93年9 月25日凌晨4 時30分許，承前之同一竊盜概括犯意
    ，與宇俊奇（業經臺灣南投地方法院以94年度易字第19號判
    決有期徒刑十一月確定）基於意圖為自己不法所有之犯意聯
    絡，在臺北縣三重市○○街45號前，見李玉青所有車牌號碼
    為AB-4819 號之自小貨車車門未鎖，即推由丙○○在一旁把
    風，宇俊奇則持客觀上足以對人之生命、身體構成威脅，具
    有危險性可作為兇器使用之改造六角扳手一支，進入車內並
    將六角扳手插入該自小貨車電門扭轉發動引擎後，駛離現場
    而竊取得手。嗣於同日上午5 時許，在上開三重市○○路33
    巷8 號前為警查獲，並扣得上開六角扳手一支。
二、案經臺北縣政府警察局三重分局報請臺灣板橋地方法院檢察
    署檢察官聲請簡易判決處刑及移送併案審理，暨由臺北市政
    府警察局中正第一分局報請臺灣臺北地方法院檢察署檢察官
    移送併案審理。
    理  由
一、證人陳怡伶、甲○○、乙○○、吳東協、李玉青於警訊中所
    為之陳述，及簽名表示指認及具領上開機車、自小貨車意思
    之贓物認領保管單、贓物領據保管單、贓物認領保管收據、
    贓物領據，暨各查獲警員所製作表示扣得上開扣案物品及各
    機車、小貨車之扣押物品目錄表，雖均係被告以外之人於審
    判外之言詞或書面陳述，然經本院於審判期日提示被告後，
    被告就證據能力方面並未聲明異議，且本院審酌上開證人與
    被告素無怨隙，僅為單純之竊盜案件被害人，渠等於案發後
    記憶猶新之情況下所為之言詞及書面陳述，可信性甚高，警
    員所製作之扣押物品目錄表內容，核與前揭證人所指述之失
    竊物品及扣案物品內容相符，且為被告所自承，如引用渠等
    之上開言詞或書面陳述作為證據應屬適當，依刑事訴訟法第
    159 條之5 規定，即有證據能力，合先敘明。
二、前揭事實欄第一項(一)、(二)、(三)、(四)部分之事實（下稱犯罪事
    實(一)、(二)、(三)、(四)），業據被告於警訊、偵查及本院審理中
    坦承不諱，核與證人即被害人陳怡伶、甲○○、乙○○、吳
    東協於警訊中所述之情節相符，並有贓物領據保管單、贓物
    認領保管收據、「車輛車牌失竊作業─查獲車輛認可資料」
    、「車籍作業系統─查詢認可資料」各一紙、贓物認領保管
    單、車輛遺失電腦輸入單、「車輛竊盜、車牌失竊資料個別
    查詢報表─查詢車輛認可資料」各二紙、車輛尋獲電腦輸入
    單三紙及扣押物品目錄表四紙附卷可稽，復有機車鑰匙三支
    扣案可資佐證，足認被告此部分所為不利於己之自白與事實
    相符。據此，被告此部分犯行事證明確，堪以認定。
三、前揭事實欄第一項(五)部分之事實（下稱犯罪事實(五)），訊據
    被告固坦承與宇俊奇一同於前揭時、地在上開自小貨車旁為
    警查獲，惟矢口否認有何竊取上開自小貨車之犯行，辯稱當
    時係宇俊奇駕駛上開自小貨車來載伊，伊並不知道係宇俊奇
    所竊取，亦未在旁把風，且伊不會開車，不可能去偷貨車云
    云。經查：
  (一)前揭宇俊奇以扣案之改造六角扳手竊取上開自小貨車等事實
    ，業據被害人即證人李玉青於警訊中指述甚詳，核與共犯宇
    俊奇於警訊及偵查中所供承之情節相符，並有扣押物品目錄
    表、贓物領據、「車籍作業系統─查詢認可資料」各一紙附
    卷可稽，宇俊奇就本案所為之竊盜犯行，亦經臺灣南投地方
    法院以94年度易字第19號判決判處有期徒刑十一月確定，有
    該案判決書乙份在卷可按，復有上開改造六角扳手一支扣案
    可資佐證，是此部分之事實堪以認定，合先敘明。
  (二)扣案之改造六角扳手一支，經本院當庭勘驗結果為：「扳手
    成丁字形，握把為紅色，其六角形金屬部分有長、短二部分
    ，六角形最長對角線約零點九公分：(一)較長部分長度約八點
    一公分，其中前端約六公分已被磨製成尖刺狀；(二)較短部分
    長度約二點一公分，仍維持六角形。」（參見本院94年3 月
    23日準備程序筆錄第4 頁），按該扳手較長部分前端既已磨
    成尖刺狀，參以其係堅硬之金屬材質及上開尺寸大小，若持
    以揮刺、打擊，足以傷害人之生命或身體，客觀上具有一定
    之危險性，應屬刑法第321 條第1 項第3 款所定之兇器，亦
    屬無疑。
  (三)被告雖以前揭語詞置辯，然查被告為警查獲後，於警訊中業
    已坦承係與宇俊奇一同竊車，伊並在一旁把風等語（參見臺
    灣板橋地方法院檢察署93年度偵字第15478 號偵查卷第11頁
    以下），嗣於當日解送至臺灣板橋地方法院檢察署由檢察官
    訊問時，宇俊奇在被告面前雖否認被告有擔任把風工作，然
    經檢察官隔離訊問後，宇俊奇旋即供稱：「俊明（即被告）
    和我一起走路去偷我找到的目標AB-4819 廂型車，俊明負責
    把風，他站我旁邊一公尺處…」等語（參見上開偵查卷第28
    頁以下），按宇俊奇係被告友人，衡情並無攀誣被告之理，
    參以被告於警訊中業已坦承犯行，是當以宇俊奇所證可採。
    另被告既僅擔任把風工作，不論其是否具有駕車能力，均無
    礙於竊盜犯行之成立，故被告此部分所辯亦非可採。據此，
    被告此部分之犯行事證明確，堪以認定。
四、核被告就前揭犯罪事實(一)、(二)、(三)、(四)部分所為，係犯刑法
    第320 條第1 項之竊盜罪，就犯罪事實(五)部分所為，則係犯
    刑法第321 條第1 項第3 款之攜帶兇器竊盜罪。被告與宇俊
    奇就犯罪事實(五)部分之犯行有犯意聯絡、行為分擔，為共同
    正犯。又被告先後多次竊盜犯行，均時間緊接，方法相同，
    所犯係基本構成要件相同之罪名，顯係基於概括犯意反覆為
    之，為連續犯，應依刑法第56條之規定，從一情節較重即犯
    罪事實(五)部分之攜帶兇器竊盜犯行處斷並加重其刑。另公訴
    人雖僅就被告犯罪事實(一)、(二)部分之竊盜犯行聲請簡易判決
    處刑，惟被告就犯罪事實(三)、(四)、(五)部分所為之竊盜犯行，
    與上開經聲請簡易判決處刑並論罪科刑之犯行間既有連續犯
    之裁判上一罪關係，為聲請簡易判決處刑之效力所及，且經
    檢察官提起上訴及移送併案審理，本院自得併予審究，並變
    更聲請處刑所引應適用之法條，附此敘明。
五、原審認被告犯罪事證明確，而予以論罪科刑，固非無見，惟
    原判決未及審酌被告就犯罪事實(三)、(四)、(五)部分所為之竊盜
    犯行，尚有未恰，檢察官執此提起本件上訴，即有理由，自
    應由本院管轄之第二審合議庭將原判決予以撤銷，並因原審
    就被告所為犯罪事實(一)、(二)部分之連續竊盜犯行即已判決有
    期徒刑五月，本院認於審酌被告尚有犯罪事實(三)、(四)、(五)部
    分之犯行，其中犯罪事實(五)部分並構成攜帶兇器竊盜罪，量
    刑業已超出刑事訴訟法第449 條第3 項簡易程序所得判處之
    範圍，具有同法第451 條之1 第4 項但書之情形，而應依通
    常程序為第一審判決。本院爰審酌被告有如事實欄所示之前
    科，素行不佳，犯罪之動機為供己代步使用、竊盜之次數多
    達五次、犯罪手段、所竊取之財物價值不低、被告犯罪後經
    警方逮捕竟旋即再犯，惡性匪淺，暨被告犯罪後僅坦承部分
    犯行之態度等一切情狀，量處如主文第二項所示之刑，以資
    懲儆。末查扣案之機車鑰匙三支，係被告所有供犯本罪所用
    之物，業據其供承在卷，爰併依刑法第38條第1 項第2 款之
    規定宣告沒收。另上開扣案之改造六角扳手一支，雖係供犯
    本罪所用之物，然同案被告宇俊奇業已供稱為其友人綽號「
    阿吉仔」所有（參見臺灣板橋地方法院檢察署93年度偵字第
    15478 號偵查卷第10頁），復查無其他積極證據證明為被告
    或共犯宇俊奇所有之物，爰不併諭知沒收，附此敘明。
據上論斷，應依刑事訴訟法第455 條之1 第1 項、第3 項、第
451 條之1 第4 項但書、第452 條、第369 條第1 項前段、第
364 條、第299 條第1 項前段、第300 條，刑法第28條、第56條
、第321 條第1 項第3 款、第38條第1 項第2 款，判決如主文。
本案經檢察官丁○○到庭執行職務。
中　　華　　民　　國　　94　　年　　5 　　月　　13　　日
                  刑事第一庭審判長法?官 陳 財 旺
                                  法　官 李 幼 妃
                                  法?官 張 紹 省
以上正本證明與原本無異。
如不服本判決應於送達後10日內向本院提出上訴狀
                                  書記官 周 雅 玲
中　　華　　民　　國　　94　　年　　5 　　月　　13　　日
附錄本案論罪科刑法條全文：
中華民國刑法第320 條第1 項
意圖為自己或第三人不法之所有，而竊取他人之動產者，為竊盜
罪，處五年以下有期徒刑、拘役或五百元以下罰金。
刑法第321條第1 項第3 款
犯竊盜罪而有左列情形之一者，處六月以上、五年以下有期徒刑
：
  三、攜帶兇器而犯之者。
